【裁判字號】    89,簡上,114
【裁判日期】    900413
【裁判案由】    家庭暴力罪之傷害
【裁判全文】
臺灣士林地方法院刑事判決                        八十九年度簡上字第一一四號
    上  訴  人
    即聲請  人  臺灣士林地方法院檢察署檢察官
    上  訴  人  丙○○
    即  被  告
右列上訴人因家庭暴力之傷害案件，不服本院八十九年度簡字第七八五號中華民國八
十九年八月七日第一審判決（聲請案號：八十九年度偵字第五○五三號），提起上訴
，本院管轄之第二審合議庭判決如左：
    主  文
原判決撤銷。
丙○○傷害人之身體，處拘役伍拾日，如易科罰金，以佰元折算壹日。
    事  實
一、丙○○與乙○○係夫妻關係，二人於民國八十九年五月十一日下午五時許，在台
    北市○○區○○街二段一二二巷二四號住處，因茶葉少一罐發生爭執，丙○○竟
    基於傷害之犯意出手毆打乙○○，並以腳踢乙○○，致乙○○受有顏面瘀血三×
    二公分、鼻樑瘀血二×一公分、右膝擦傷等傷害。
二、案經乙○○訴由台北政府警察局南港分局報告臺灣士林地方法院檢察署檢察署檢
    察官偵查後聲請簡易判決處刑。
    理  由
一、訊據被告丙○○矢口否認有毆打及腳踢告訴人乙○○之犯行，辯稱告訴人腿部受
    傷是因其搭捷運跌倒後撞傷，臉部受傷係去挽臉才受傷，均非伊腳踢或毆打造成
    云云。惟查，右揭犯罪事實，業據告訴人於警訊、原審調查訊問時及本院審理時
    指述甚詳，並有台北市立忠孝醫院驗傷診斷書一紙在卷可憑，而被告於警訊及原
    審訊問時已坦承因告訴人質問伊為何茶葉少一罐，伊氣不過就以腳往她小腿踢一
    下（詳甲○八十九年度偵字第五○五三號卷，第五頁背面、原審卷第十一頁），
    且單純之挽臉當不至造成臉部及鼻樑瘀血，是被告所辯洵屬推諉之詞，不足採信
    。又被告雖具狀請求傳訊台北市政府警察局南港分局舊莊派出所主管及本件案發
    時前往現場處理之警員，以證明造訴人經常謊報及有無看見被告對告訴人施暴云
    云。惟被告確有毆打並腳踢告訴人成傷已如前述，而被告請求傳喚之證人既未於
    被告毆告訴人時在場，自無傳訊之必要，附此敘明。是本件事證明確，被告犯行
    堪予認定，應依法論科。
二、核被告所為係犯刑法第二百七十七條第一項之普通傷害罪。原審基此因認被告罪
    證明確，爰引刑事訴訟法第四百四十九條第一項、第四百五十四條第二項，刑法
    第二百七十七條第一項、第四十一條，罰金罰鍰提高標準條例第一條前段、第二
    條之規定，科處被告拘役五十日，並諭知易科罰金之折算標準，原非無見，量刑
    亦屬妥適。被告前揭上訴意旨，指摘原判決不當，核非可採，其上訴為無理由。
    檢察官上訴意旨認原審判刑過輕，亦無理由。惟按被告犯罪後，刑法第四十一條
    業已修正為「犯最重本刑為五年以下有期徒刑以下之罪，而受六個月以下有期徒
    刑或拘役之宣告，因身體、教育、職業、家庭之關係或其他正當事由，執行顯有
    困難者，得以一元以上三元以下折算一日，易科罰金。但確定因不執行所宣告之
    刑，難收矯正之效，或難以維持法秩序者，不在此限，併合處罰之數罪，均有前
    項情形，其應執行之刑逾六月者，亦同」，於九十年一月十日公布，同年一月十
    二日施行，是被告犯罪後法律已有變更，比較新舊法，以修正後之刑法第四十一
    條第一項較有利於被告，依刑法第二條第一項前段規定，應適用裁判時之刑法第
    四十一條第一項前段諭知易科罰金之折算標準。然原審判決未及比較適用上開修
    正之法律，尚有未洽，自應由本院撤銷改判。爰審酌被告與告訴人為夫妻關係，
    本件係因茶葉短少之事與告訴人發生爭執，竟因而出手毆打告訴人及腳踢告訴人
    成傷，及告訴人所受傷害為瘀血及擦傷，傷勢尚非嚴重等一切情狀，量處如主文
    所示之刑，並諭知易科罰金之折算標準。
據上論斷，應依刑事訴訟法第四百五十五條之一第一項、第三項、第三百六十九條第
一項前段、第三百六十四條、第二百九十九條第一項前段，刑法第二條第一項前段、
第二百七十七條第一項、第四十一條第一項前段，罰金罰鍰提高標準條例第一條前段
、第二條，判決如主文。
本案經檢察官施慶堂到庭執行職務
中    華    民    國      九十        年      四      月      十三      日
                                  臺灣士林地方法院刑事第二庭
                                    審判長法  官
                                          法  官
                                          法  官
右正本證明與原本無異。
如不服本判決，應於判決送達後十日內，向本院提出上訴狀。
                                          書記官
中    華    民    國      八十        年              月              日
附錄本案論罪法條全文
刑法第二百七十七條第一項
傷害人之身體或健康者，處三年人下有期徒刑、拘役或一千元以下罰金。


司法院資訊處製作；財團法人民間司法改革基金會備份。
